【裁判字號】    95,易,1022
【裁判日期】    951016
【裁判案由】    毒品危害防制條例
【裁判全文】
臺灣士林地方法院刑事判決              95年度易字第1022號
公  訴  人  臺灣士林地方法院檢察署檢察官
被      告  甲○○
                    樓
                    （另案於臺北監獄執行中）
上列被告因毒品危害防制條例案件，經檢察官提起公訴（95年度
偵字第8739號），被告經訊問後為認罪之答辯，本院合議庭裁定
本件由受命法官以簡式審判程序審理並判決如下：
    主  文
甲○○持有第一級毒品，累犯，處有期徒刑肆月，如易科罰金，
以銀元佰元即新臺幣玖佰元折算壹日。扣案之第一級毒品海洛
因壹包（驗餘淨重零點零貳公克）沒收銷燬。
    事實及理由
一、本件犯罪事實、證據，除均引用檢察官起訴書（如附件）之
    記載外，另補充如下：(一)甲○○於民國92年間，因施用毒品
    案件，經臺灣臺北地方法以93年度簡字第211 號判決處有期
    徒刑5 月，經上訴同院後，經同院以93年度簡上字第61號判
    決處有期徒刑6 月確定，嗣於94年3 月6 日縮刑期滿執行完
    畢（於本件構成累犯）。(二)本件犯罪事實，業據被告甲○○
    於本院95年10月2 日準備程序及審理時坦承不諱，並有起訴
    書所載之其他證據可資佐證，足見其自白與事實相符，本件
    事證明確，被告犯行堪以認定。
二、按「行為後法律有變更者，適用行為時之法律。但行為後之
    法律有利於行為人者，適用最有利於行為人之法律」，修正
    後刑法第2 條第1 項定有明文，此條規定係規範行為後法律
    變更所生新舊法律比較適用之準據法，本身尚無新舊法比較
    之問題，於新法施行後，自應一律適用上開修正後之規定，
    而為「從舊從輕」之比較。又比較新舊法時，應就罪刑有關
    之共犯、未遂犯、想像競合犯、牽連犯、連續犯、結合犯，
    以及累犯加重、自首減輕暨其他法定加減原因（如身分加減
    ）與加減例等一切情形，綜其全部罪刑之結果而為比較後，
    再適用有利於行為人之法律處斷，而不得一部割裂分別適用
    不同之新舊法（最高法院95年度第8 次刑事庭會議決議參照
    ）。茲依上開法條規定及說明，比較適用新舊法如下：
  (一)核被告所為，係犯毒品危害防制條例第11條第1 項之持有第
    一級毒品罪。
  (二)被告曾有前述之犯罪科刑及執行情形，有臺灣高等法院被告
    前案紀錄表1 份在卷可按，其於受有期徒刑之執行完畢後，
    5 年內再故意犯本件有期徒刑以上之罪，不論依修正前之刑
    法第47條，或修正後之刑法第47條第1 項之規定，均構成累
    犯，對被告而言並無有利或不利之情形。
  (三)又關於易科罰金之折算標準，被告行為時之舊刑法第41條第
    1 項前段規定：「犯最重本刑為5 年以下有期徒刑以下之刑
    之罪，而受6 個月以下有期徒刑或拘役之宣告，因身體、教
    育、職業、家庭之關係或其他正當事由，執行顯有困難者，
    得以1 元以上3 元以下折算一日，易科罰金。」，上開易科
    罰金折算標準，並依被告行為時之修正前罰金罰鍰提高標準
    條例第2 條前段（現已刪除）規定，就其原定數額提高為
    100 倍折算1 日，則被告行為時之易科罰金折算標準，應以
    銀元100 元以上300 元以下折算1 日，經折算為新臺幣後，
    應以新臺幣300 元以上900 元以下折算1 日。惟被告行為後
    之新刑法第41條第1 項前段則規定：「犯最重本刑為5 年以
    下有期徒刑以下之刑之罪，而受6 個月以下有期徒刑或拘役
    之宣告者，得以新臺幣1 千元、2 千元或3 千元折算一日，
    易科罰金。」，比較修正前後之易科罰金折算標準，以修正
    前之規定，較有利於被告。
  (四)經本院綜合前述比較結果，認應以適用修正前刑法相關規定
    較有利於被告，依修正後刑法第2 條第1 項前段之規定，自
    應適用被告行為時之修正前刑法相關規定予以論處。從而，
    核被告所為，係犯毒品危害防制條例第11條第1 項之持有第
    一級毒品罪。又被告於受有期徒刑之執行完畢後，5 年內再
    故意犯本件有期徒刑以上之罪，應依修正前刑法第47條之規
    定，論以累犯，並加重其刑。
  (五)爰審酌被告曾有多次毒品前科，素行不佳，惟本次係因受託
    代為保管而持有海洛因，持有之數量甚微，且自始坦承犯行
    ，態度良好，及其犯罪動機、目的、手段、品行、智識程度
    、生活狀況等一切情狀，量處如主文所示之刑，並依修正前
    刑法第41條第1 項前段規定，諭知易科罰金之折算標準。
  (六)扣案之第一級毒品海洛因1 小包（淨重0.02公克），係查獲
    之第一級毒品，不問是否屬於犯人所有，均應依毒品危害防
    制條例第18條第1 項前段之規定，諭知沒收銷燬。另扣案之
    海洛因外包裝袋1 個，雖係供被告持有海洛因所用之物，惟
    被告既稱該包海洛因係綽號小胖之人所寄放，且查無其他證
    據足以證明該包裝袋確係被告所有，又非違禁物，自無庸宣
    告沒收，附此敘明。
三、據上論斷，應依刑事訴訟法第273 條之1 第1 項、第299 條
    第1 項前段、第310 條之2 、第454 條第2 項，毒品危害防
    制條例第11條第1 項、第18條第1 項前段，修正後刑法第11
    條、第2 條第1 項前段、修正前刑法第41條第1 項前段、第
    47條，修正前罰金罰鍰提高標準條例第2 條，現行法規所定
    貨幣單位折算新臺幣條例第2 條，判決如主文。
四、如不服本判決，得自收受送達之日起10日內向本院提起上訴
    。
本案經檢察官陳銘鋒到庭執行職務。
中    華    民    國    95    年    10    月    16    日
                  刑事第四庭法  官  馬傲霜
以上正本證明與原本無異。
                            書記官  陳玉瓊
中    華    民    國    95    年    10    月    16    日
附錄本判決論罪科刑依據之法條：
毒品危害防制條例第11條第1 項：
  持有第一級毒品者，處3 年以下有期徒刑、拘役或新臺幣5 萬
  元以下罰金。


司法院資訊處製作；財團法人民間司法改革基金會備份。
